臺灣桃園地方法院刑事判決　　　　　　　96年度重訴字第17號
公　訴　人　臺灣桃園地方法院檢察署檢察官
被　　　告　甲○○
　　　　　　　　　　　（
選任辯護人　顏火炎律師
上列被告因毒品危害防制條例等案件，經檢察官提起公訴（95年
度偵字第26454 號），本院判決如下：
    主  文
甲○○共同運輸第一級毒品，處有期徒刑拾伍年貳月。扣案第一
級毒品海洛因（驗餘總淨重貳肆參柒點捌貳公克）均沒收銷燬之
，扣案用以包裝前述毒品所用之塑膠袋參拾陸個、包裝紙盒9 只
、黑色行李箱壹個，均沒收。
    事  實
一、甲○○於民國（下同）95年12月21日晚間某時，在臺北市○
    ○路「浪漫一生」西餐廳與真實姓名、年籍不詳綽號「阿明
    」成年男子會面，其明知海洛因業經政府公告列為毒品危害
    防制條第2 條第2 項第1 款所規定之第一級毒品，不得非法
    運輸，亦屬懲治走私條例所規定未經許可不得私運進口之管
    制物品，竟與「阿明」男子共同基於運輸第一級毒品海洛因
    之犯意聯絡，約定由甲○○自泰國夾藏海洛因入境臺灣，其
    至泰國之機票、食宿費用均由「阿明」男子支付，且事成後
    可得報酬新臺幣1050,000元。甲○○即於92年12月23日上午
    搭乘中華航空公司ＣＩ693 班機前往泰國曼谷市，「阿明」
    男子亦依約於泰國曼谷機場接機，並安排甲○○投宿於曼谷
    市某賓館309 號房，「阿明」男子並將毒品海洛因與餅乾、
    奶粉包等物混置於包裝紙盒內，再將各包裝紙盒裝入1 只黑
    色行李箱，於95年12月25日上午8 時許，「阿明」男子即在
    甲○○投宿之賓館309 號房內，將內藏第一級毒品海洛因之
    黑色行李箱交付予甲○○，甲○○收受該黑色行李箱後，即
    於95年12月25日下午5 時50分許，自泰國曼谷機場搭乘中華
    航空公司ＣＩ６９６班機返臺，於同日晚間10時30分許抵達
    我國桃園國際機場，而將管制進口之第一級毒品海洛因運輸
    入境，嗣於同日晚間11時許，為內政部警政署航空警察局員
    警察覺形跡可疑，會同財政部臺北關稅局人員在該機場第一
    航廈當場查獲，扣得其攜帶回臺之第一級毒品海洛因3 塊、
    海洛因33包（驗前總毛重2637公克，包裝袋總重190.79公克
    ，驗餘總淨重2437.82 公克）、供運輸毒品用之包裝紙盒9
    只、黑色行李箱1 個。
二、案經內政部警政署航空警察局移送臺灣桃園地方法院檢察署
    檢察官偵查起訴。
    理  由
一、訊之被告甲○○對於上揭時、地，與「阿明」男子基於運輸
    第一級毒品海洛因之犯意聯絡，自「阿明」男子處收受內裝
    毒品海洛因之黑色行李箱，並攜帶該行李箱自泰國返臺，而
    將扣案毒品海洛因攜帶入境之事實，於本院審理時已坦白承
    認。且扣案塑膠袋包裝之塊狀物3 塊、粉末33包，經鑑驗結
    果，均含毒品海洛因成分，有法務部調查局96年2 月16日調
    科壹字第09623012820 號鑑定書1 紙在卷可查（偵查卷第49
    頁）。此外，復有旅客入出境記錄查詢、財政部臺北關稅局
    函附臺北關稅局扣押貨物收據及搜索筆錄、採證照片等件在
    卷可憑（偵查卷第21、25、29、30頁），及前開供包裝前述
    毒品所用之塑膠包裝袋36個、用以夾藏前述毒品所用之包裝
    紙盒9 只、黑色行李箱1 個扣案可資佐證，足認被告上開自
    白與事實相符，堪以採信。本件事證明確，被告上開運輸第
    一級毒品海洛因犯行，已經可以認定，應依法論罪科刑。
二、按海洛因係毒品危害防制條例第2 條第2 項第1 款所稱之第
    一級毒品，並為行政院依懲治走私條例第2 條第3 項授權公
    告之「甲項管制進口物品」，核被告所為係犯毒品危害防制
    條例第4 條第1 項之運輸第一級毒品罪及懲治走私條例第2
    條第1 項之私運管制物品進口罪。被告持有第一級毒品海洛
    因之低度行為，為運輸毒品之高度行為所吸收，不另論罪。
    被告就前開犯行，與「阿明」男子間，具有犯意聯絡及行為
    分擔，為共同正犯。被告以一運輸行為同時觸犯上述2 罪名
    ，為想像競合犯，應從一重之運輸第一級毒品罪處斷。查被
    告係因經濟狀況不佳，為貪圖「阿明」男子允諾之1050,000
    元報酬，始為之運輪管制物品海洛因入境，且事後坦承犯行
    ，足認其惡性相較於主使之「阿明」男子，顯非鉅大，縱量
    處最輕之法定本刑無期徒刑，猶嫌過重，犯罪情狀顯可憫恕
    ，爰依刑法第59條規定，酌量減輕其刑。爰審酌被告因一時
    貪念運輸毒品入境，且運輸毒品海洛因其驗餘淨重高達2437
    .82 公克，數量頗大，若輸入我國後流入市面，將加速毒品
    之氾濫，對我國社會之安寧秩序及國人之健康產生危害甚鉅
    ，及被告犯罪後已坦承犯行等一切情狀，量處如主文所示之
    刑。扣案自被告身上所起出第一級毒品海洛因3 塊、海洛因
    33包（驗餘總淨重2437.82 公克），為查獲之毒品，不問屬
    於犯人與否，應依毒品危害防制條例第18條第1 項前段規定
    諭知沒收銷燬。至於扣案之前述毒品外包裝塑膠袋36個，均
    係用於包裹毒品，防其裸露、潮濕，並便於攜帶，且經鑑定
    機關就之與本件扣案之安非他命分別鑑析其重量，有前揭法
    務部調查局鑑定書可憑，足證與扣案之安非他命毒品並無不
    可析離之關係；又前述內裝毒品之供運輸毒品用之包裝紙盒
    9 只、黑色行李箱1 個，為共犯「阿明」男子所有，而上開
    外包裝塑膠袋、包裝紙盒、黑色行李箱等物品均係供被告夾
    藏毒品以利運輸毒品所用之物，均應依毒品危害防制條第19
    條第1 項之規定宣告沒收。另審酌前述被告犯罪各項情狀，
    本院認對被告科以有期徒刑15年2 月即足收懲儆之效，公訴
    人求處無期徒刑，自屬過重，又被告除於87年間因妨害風化
    案件，經本院判處有期徒刑4 月外，別無其他犯罪紀錄，顯
    非長期之犯罪者，尚難認有犯罪習慣或因遊蕩或懶惰成習而
    犯罪者，公訴人請求宣告被告強制工作，尚有未合，要難依
    其所請，附此敘明。
據上論斷，應依刑事訴訟法第299 條第1 項前段，毒品危害防制
條例第4 條第1 項、第18條第1 項前段、第19條第1 項，懲治走
私條例第2 條第1 項、第11條，刑法第11條、第28條、第55條、
第59條，判決如主文。
本案經檢察官何嘉仁到庭執行職務。
中　　華　　民　　國　　96　　年　　4 　　月　　30　　日
                  刑事第七庭  審判長法  官  江振義
                                    法  官  林惠霞
                                    法　官　劉為丕
上正本證明與原本無異。
如不服本判決，應於判決送達後10日內向本院提出上訴狀（應附
繕本），上訴於臺灣高等法院。
                                    書記官  顏美惠
中　　華　　民　　國　　96　　年　　5 　　月　　1 　　日
附錄本案論罪科刑法條：
毒品危害防制條例第4條
製造、運輸、販賣第一級毒品者，處死刑或無期徒刑；處無期徒
刑者，得併科新臺幣1千萬元以下罰金。
製造、運輸、販賣第二級毒品者，處無期徒刑或7 年以上有期徒
刑，得併科新臺幣7 百萬元以下罰金。
製造、運輸、販賣第三級毒品者，處5 年以上有期徒刑，得併科
新臺幣5 百萬元以下罰金。製造、運輸、販賣第四級毒品者，處
3年 以上10年以下有期徒刑，得併科新臺幣3 百萬元以下罰金。
製造、運輸、販賣專供製造或施用毒品之器具者，處1年以上7年
以下有期徒刑，得併科新臺幣1百萬元以下罰金。
前五項之未遂犯罰之。
懲治走私條例第2條
私運管制物品進口、出口逾公告數額者，處7年以下有期徒刑，
得併科新臺幣3百萬元以下罰金。
前項之未遂犯罰之。
第 1 項所稱管制物品及其數額，由行政院公告之。
